【裁判字號】    90,國,5
【裁判日期】    900830
【裁判案由】    國家損害賠償
【裁判全文】
臺灣桃園地方法院民事判決  九十年度國字第五號
    原      告  甲  ○
    原      告  乙○○
    被      告  陸軍總司令部
    法定代理人  陳鎮湘
    訴訟代理人  林致寬
                李中和
                謝啟明
    參  加  人  唐德生
                葉龍輝
右當事人間請求國家損害賠償事件，本院判決如左：
    主      文
原告之訴及假執行之聲請均駁回。
訴訟費用由原告負擔。
    事      實
甲、原告方面：
一、聲明：
（一）被告應給付原告甲○新台幣（下同）三百十四萬二千九百六十八元整，暨民國
      八十九年七月九日起至清償日止，按年息百分之五計算之利息。
（二）被告應給付原告乙○○三百八十九萬一千零六十七元整，暨八十九年七月九日
      起至清償日止，按年息百分之五計算之利息。
（三）訴訟費用由被告負擔。
（四）原告願供擔保，請准宣告假執行。
二、陳述：
（一）緣原告二人之子高明遠，原為陸軍防空指揮部第二連一兵，八十九年六月下旬
      ，因夜夜加班與頻站衛哨，致有體力不濟之現象，尤其六月二十八日加班至二
      十九日凌晨四時，六月二十九日又加班至三十日凌晨二時二十分，稍事休息（
      未知是否睡覺）後，復於三時四十分被叫值大夜勤，上四時至六時之衛哨，清
      晨七時許又受命於當日早上八時，由金山至泰山出外勤公務，且未提供公務車
      ，限定下午六時前歸營，迫使高明遠必須騎乘機車前往辦理公務，最後終因長
      期加班疲累已極，於上午九時騎乘機車出外勤公務途中，陷入昏睡狀態而發生
      車禍，送醫後於八十九年七月九日上午十時二十分辭世。
（二）以上關於高明遠長期加班及頻站衛哨之事實，有高明遠作息時間表與作息時間
      統計表可證﹔關於高明遠受命於當日早上八時，由金山至泰山出外勤公務，且
      限定下午六時前歸營，致搭乘大眾運輸工具無法如期歸營，又無公務車之情況
      下，形同迫使高明遠須騎乘機車前往辦理公務，有主管所簽差勤假單影本一份
      可證﹔關於連未針對高明遠當晚加班及衛哨，體力業已不濟等情詳查，貿然由
      高明遠差勤洽公，顯有疏失等情，有高明遠營外車禍案調查報告可證﹔關於車
      禍當時並非深夜或凌晨之休息時間，高明遠卻於無外力影響下發生事故，有憲
      兵單位之調查照片可證；車禍發生後，為避免類似事件再度發生，軍方乃發布
      相關命令，有陸軍總部頒發重要命令與陸軍防空飛彈指揮部令各一份可證。足
      見軍方亦承認就本事件，確有嚴重內部行政管理作業疏失。
（三）基於以上緣由，原告二人乃依法向陸軍總司令部提出國家賠償之請求，然陸軍
      總司令部引用最高法院判例，稱依相當因果關係理論，該管公務員疏於考量被
      害人連續加班二日精神狀態是否疲累，仍派遣其出外洽公，應係該管公務員之
      內部行政管理作業疏失，但與高明遠車禍死亡之結果，應無實務上所採之相當
      因果關係，故拒絕原告二人所提出之國家賠償請求，有陸軍總司令部八十九年
      國賠字第○二一號拒絕賠償理由書影本一份可證。按陸軍總司令部上揭拒絕賠
      償之理由並非可採，謹依法提出本件國家賠償訴訟，並說明原告二人提起本件
      訴訟之理由及請求之依據如后。
（四）按本件軍方之差勤洽公工作或活動，施諸於加班又值大夜勤之高明遠身上，顯
      有生損害於高明遠之危險，而應受民法第一九一條之三規範，根據八十九年五
      月五日施行之民法第一九一條之三的立法理由指出，此種狀況「如有損害發生
      ，而須由被害人證明經營一定事業或從事其他工作或活動之人有過失，被害人
      將難獲得賠償機會，實為社會不公平現象」，從而「請求賠償時，被害人只須
      證明加害人之工作或活動之性質或其使用之工具或方法有生損害於他人之危險
      性，而在其工作或活動中受損害即可，不須證明其間有因果關係。」（原證八
      ）。陸軍總司令部未能依法舉證其防止損害之發生已盡相當之注意，且承認其
      內部行政管理確有疏失，即應負國家賠償責任，其以原告二人不能舉證相當因
      果關係而拒絕賠償，依上所述顯無理由。
（五）關於原告甲○請求三、一四二、九六八元，其計算之依據謹說明如下：
  １、扶養費部分，依民法第一九二條第二項之規定，請求一、三四二、九六八元，
      計算如下：
    (1)按以八十九年度而言，我國國人每人每年平均消費支出為二七六、三三一元，
      有國民所得統計摘要影本一份可證。
    (2)八十八年台北市男性之平均餘命為七六點八四歲，有平均餘命表影本一份可證
      ，以原告甲○出生於34.8.16，原告之子高明遠89.7.9過世時，年尚不滿五十
      五歲，尚有二十二年平均餘命。
    (3)根據扣除中間利息之複式霍夫曼係數表，二十二年之霍夫曼係數為14.58。
    (4)基上計算，原告甲○之所有扶養義務人，應負擔之扶養費總額為四、○二八、
      ○九五元 (276331  x 14.58 = 0000000)，而原告原來之扶養義務人有三人（
      包括配偶、兒子高明遠與女兒），高明遠應負擔三分之一的扶養費，故原告得
      請求之扶養費為一、三四二、九六八元 (0000000 x 1/3 = 0000000)。
  ２、精神慰撫金部分：白髮人送黑髮人，乃人生至悲之事，謹依民法第一九四條之
      規定，請求一百八十萬元，聊玆慰藉。
（六）關於原告乙○○請求三、八九一、○六七元，其計算之依據謹說明如下：
  １、扶養費部分，依民法第一九二條第二項之規定，請求一、六二二、九八四元，
      計算如下：
    (1)按以八十九年度而言，我國國人每人每年平均消費支出為二七六、三三一元，
      有國民所得統計摘要影本一份可證。
    (2)八十八年台北市女性之平均餘命為八一點五五歲，有平均餘命表影本一份可證
      ，以原告乙○○出生於37.8.20，原告之子高明遠89.7.9過世時，年尚不滿五
      十二歲，尚有二十九年平均餘命。
    (3)根據扣除中間利息之複式霍夫曼係數表，二十九年之霍夫曼係數為17.62。
    (4)基上計算，原告甲○之所有扶養義務人，應負擔之扶養費總額為四、○二八、
      ○九五元 (276331  x 17.62 = 0000000)，而原告原來之扶養義務人有三人（
      包括配偶、兒子高明遠與女兒），高明遠應負擔三分之一的扶養費，故原告得
      請求之扶養費為一、六二二、九八四元 (0000000 x 1/3 = 0000000)。
  ２、精神慰撫金部分：白髮人送黑髮人，乃人生至悲之事，謹依民法第一九四條之
      規定，請求二、二六八、○八三元（請求較原告甲○為高，係因平均餘命較長
      ，精神痛苦之時間更長），聊玆慰藉。
（七）對被告抗辯之陳述：
  １、關於被告就本事件，承認確有嚴重內部行政管理作業疏失之事實，有相關證據
      可證，既有行政疏失之責任，自是違反善良管理人注意義務而有過失，被告稱
      應負行政責任「未必即有違反善良管理人注意義務之過失責任」，誠不知其論
      述之依據何在？又國家賠償法第五條規定：「國家損害賠償，除依本法規定外
      ，適用民法規定。」，並無將民法第一九一之三排除在外，被告稱該規定性質
      與國家賠償責任殊異，於本件不適用云云，亦屬毫無根據之論述，被告既不能
      確實舉證證明高明遠出外洽公與其終因車禍肇致死亡之結果間，並無相當因果
      關係，即不得以此為由拒負損害賠償責任。
  ２、又被告主張依據特別權力關係，高明遠為軍人而非一般人民，原告無從適用國
      家賠償法請求損害賠償云云。惟查，特別權力關係乃過時之法理，我國司法院
      大法官會議自民國七十三年起已逐漸揚棄此種理論之適用（參見釋字第一八七
      、二○一、二四三、二六六、三一二、三二三、三三八號解釋）。公務員之權
      利受侵害，既得提起行政爭訟，則因此所受損害，即應許其提起國家賠償。易
      言之，國家賠償法第二條第二項所謂之「人民」應包括公務員及軍人，故軍人
      因公死亡，應有國家賠償法之適用。何況原告乃軍人遺族，並非軍人本人，與
      被告間並無特別權力關係可言，所受侵害屬一般人民之權利受侵害，應可請求
      國家賠償。90.4.13聯合報第八版報載亦指出，最高法院最新見解認為，軍人
      等屬「特別權力關係」之人，也可依國家賠償法請求國家賠償，有該報載影本
      一份可證，請鈞院明察。
  ３、被告復主張，高明遠因公死亡，已有軍人撫恤條例等規定，對遺族撫恤或補償
      ，不適用國家賠償法云云。然查，軍人遺族依軍人死亡有關之撫恤法令而受領
      之給付，是一種國家的恩給，其性質與國家基於損害賠償責任所為之給付，全
      異其趣，此並有最高法院四十九年台上字第四○六號及六十三年台上字第二五
      二○號判例意旨足資參照，從而原告得分別依法請求國家給付，不生互相扣抵
      的問題。90.4.13聯合報第八版報載亦指出，軍人撫恤條例之性質為「受領國
      家恩惠」，與國家賠償的性質不同，即使已奉准撫恤，仍可請求國家賠償。
  ４、被告復主張，高明遠差勤給假十小時，由金山至泰山之往返路程，搭乘大眾交
      通工具仍有餘裕，其精神不佳卻騎乘機車前往，有可歸咎之操控疏失，對損害
      發生有過失云云，見解並不足採，說明如下：
    (1)金山駐地至泰山指揮部，總路程六十七公里，有證明書影本一份可證，其中由
      金山駐地至金山街上（約五公里），並無任何大眾交通工具可搭乘，其他路程
      如搭乘大眾交通工具，須由金山馬路等車搭至台北車站，再由台北車站等車搭
      至泰山指揮部。另一方面，泰山指揮部由早上十一點至下午兩點半，屬於休息
      時間而無法辦理領取物料等相關公務，以上事實合先陳明。
    (2)因為未派公務車，如不騎乘機車，由金山駐地至金山街上的交通問題，根本無
      法解決﹔至於其他路程，如搭乘大眾交通工具，在金山街上與台北車站兩度等
      車搭車前往，再加上路途遙遠，以及領料時間費時，早上八時出門，要在早上
      十一時前抵達泰山指揮部都成問題，遑論辦理領料公務完畢，從而勢必須在下
      午二時半後，辦理領料作業完畢，再由泰山指揮部返回金山駐地，以上事實併
      予陳明。
    (3)基於上揭事實，下午二時半開始，在泰山指揮部辦理領料公務完畢後，如係騎
      機車兩小時返回金山駐地，時間上可在下午六點前完成任務﹔但如係搭乘大眾
      運輸工具，在泰山指揮部辦理領料公務完畢後，由泰山指揮部等車搭車至台北
      車站，再由台北車站等車搭車至金山街上，再由金山街上返回金山駐地，下午
      六時根本不可能返回金山駐地，顯見被告辯稱，由金山至泰山往返路程，搭乘
      大眾交通工具仍有餘裕，與事實不符。
    (4)至於被告稱高明遠騎乘機車前往，有可歸咎之操控疏失，對損害發生有過失云
      云，更非事實。目擊者徐凱宙（真理學院學生，真理學院原名稱為淡水工商專
      校）可以證明，當初高明遠是因精神疲累已極，又被迫騎乘機車前往泰山指揮
      部辦理公務，最終在路途上因騎乘機車睡著而發生車禍，根本不生操控疏失之
      問題，被告關於高明遠操控疏失之答辯，顯無理由。
  ５、被告復主張，依民法第一千一百十七條之規定，原告縱不必證明無謀生能力，
      仍須證明「不能維持生活」之事實，否則不得請求扶養費，又慰撫金如得請求
      亦屬過高云云。惟查，我國以孝養父母及祖父母等直系血親尊親屬為人倫之大
      本，故特設民法第一千一百十七條第二項之例外規定，以維護我國固有之淳風
      良俗，從而直系血親尊親屬受扶養之權利，除不受無謀生能力之限制外，亦不
      受「不能維持生活」之限制，被告主張原告須證明「不能維持生活」之事實，
      否則不得請求扶養費，其請求顯無理由﹔至於精神慰撫金部分，其損害賠償性
      質與撫恤金全然不同，被告以原告領取撫恤金等款項為由，主張原告請求精神
      慰撫金過高云云，刻意忽略原告白髮人送黑髮人之事實，其主張顯無理由。
三、證據：提出高明遠作息時間統計表、陸軍防空飛彈指揮部調查表、照片四張、陸
    軍防空飛彈指揮部令、陸軍總司令部拒絕賠償理由書、霍夫曼係數表、中華民國
    台灣地區國民所得統計表、台閩地區平均餘命統計表。
乙、被告方面
一、聲明：
（一）請求駁回原告之訴。
（二）訴訟費用由原告負擔。
（三）如為不利被告之判決時，被告願供擔保，請准宣告免於假執行。
二、陳述：
（一）按特別權力關係下，在一定範圍內國家對相對人有概括之命令強制之權，另一
      方面相對人即負有服從義務，此與國家基於主權之作用，對其管轄所及之一般
      人民行使公權力，與人民發生一般關係者不同，是軍人對國家係立於特別權力
      服從關係，並非一般人民，其因公死亡，既有軍人撫卹條例及其他因其特殊身
      分制定之法令可對其遺族加以撫卹或補償，是並無國家賠償法之適用。此見解
      業經台灣高等法院八十七年度上國字第一七號判決所採，並經最高法院九十年
      度台上字第三七一號判決所肯認。本件原告之子高明遠係於服役本軍期間，奉
      命執行任務而因公死亡，與國家間係立於特別權力服從關係，正合前揭最高法
      院判決之意旨，應無國家賠償法第二條第二項之適用，故本件原告之請求應無
      理由。另原告於高明遠君遭逢意外後，已領取國防部及台北市政府兵役處發給
      撫卹金、殮葬費等合計新台幣六百八十餘萬元，有各項撫卹金、慰問金、保險
      金及喪葬費之明細單據可參。
（二）縱認本件有國家賠償法之適用，惟該法第二條第二項規定，國家賠償責任之成
      立，應具備以下要件：(1)公務員於執行職務行使公權力時，須有故意或過失之
      不法行為；(2)人民之自由或權利遭受損害；(3)公務員之不法行為與人民之損害
      間須有相當因果關係。查原告關於本件公務員過失所聲明之證據，僅係軍事單
      位就其內部人員行政責任之調查報告與疏失檢討，相關軍事幹部就工作調派及
      衛哨排班縱確有未盡周延而應負行政責任，未必即有違反善良管理人注意義務
      之過失責任。再本件相當因果關係之論證，原告據引民法第一九一條之三之規
      定，認其僅須證明「加害人之工作或活動之性質或其使用之工具或方法有生損
      害於他人之危險性，而在其工作或活動中受損害即可」，故「不須證明其間有
      因果關係」。實則民法第一九一條之三之規定，係學理上所謂「危險事業活動
      主」之特別侵權行為規範，乃獨立之請求權基礎，其舉證責任倒置之特別規定
      ，並非一般民法原則所適用，其性質與國家賠償責任殊異，自亦不能為本案法
      律關係所適用，故原告於本案相當因果關係之存在仍應負舉證責任。
（三）又縱令本件國家賠償法請求權可成立，原告主張之扶養費部分，依民法第一九
      二條第二條：「被害人對於第三人負有法定扶養義務者，加害人對於該第三人
      亦應負損害賠償責任。」亦即，須原告對被害人有扶養請求權存在時，原告始
      有賠償扶養費用之責任可言。按民法第一一一七條第二項規定，直系血親尊親
      屬有受扶養權利者，雖不以無謀生能力為限，仍以不能維持生活為要件；又依
      民事訴訟法第二七七條：「當事人主張有利於己之事實者，就其事實有舉證之
      責任。」依本件起訴狀所載，原告就其不能維持生活之事實，既無說明，亦未
      提出事證，是其請求，顯無理由。
三、證據：提出陸軍防空飛彈指揮部高明遠撫卹金概算表、中央產物保險公司簡便行
    文表、聯勤台北留守業務處對國軍官兵傷亡案件處理流程管制表、台北市政府兵
    役處公函、喪葬補助收據、最高法院九十年度台上字第三七一號民事判決書影本
    、「高明遠營外車禍事件」行政調查報告及相關資料一份等為證。
丙、參加人方面：
壹、唐德生部分：
一、聲明：對原告之請求無意見。
二、陳述：對原告之請求無意見，但想了解原告請求之金額是如何計算出來。
貳、葉龍輝部分：
一、聲明：對原告之請求無意見。
二、陳述：無意見。
    理      由
壹、程序方面：
一、本件原告起訴前已依國家賠償法第十條第一項向賠償義務機關陸軍總司令部請求
    協議，嗣經陸軍總司令部以八十九年國賠字第０二一號拒絕賠償，有該拒絕賠償
    理由書在卷可參，是本件已符起訴前應先經協議之法定程序，先予敘明。
二、被告於訴訟進行中，請求告知第三人唐德生、葉龍輝二人參加訴訟，因渠二人對
    被告於本件訴訟之勝敗有法律上之利害關係，依民事訴訟法第六十五條之規定，
    自應允許之，併予敘明。
貳、實體方面：
一、本件原告起訴主張：原告之子高明遠原服役於被告轄下陸軍防空指揮部第二連之
    一兵，於八十九年六月下旬，因連續夜間加班，體力已不濟，至六月三十日上午
    七時許，又受命應於當日上午八時許至台北縣泰山鄉出外勤公務，因要求高明遠
    應於是日下午六時許歸營，高明遠不得已乃自行騎機車前往洽公，因長期加班疲
    累，致是日外出洽公途中，陷入昏睡狀態，因而發生車禍，經送醫後仍不治死亡
    。原告為高明遠之父、母，為此，依國家賠償法請求被告賠償原告甲○三百十四
    萬二千九百六十八元，賠償原告乙○○三百八十九萬一千零六十七元。被告則以
    ：高明遠本係軍人，與被告間係軍人與國家間之特別權力關係，對其死亡，已有
    軍人撫卹條例等特別法資予補償，自不能再適用國家賠償法，故原告之訴，顯無
    理由。又縱認本件仍得適用國家賠償法，惟因原告並未證明被告所屬之公務員有
    何過失侵權行為，及與高明遠之死亡間有何因果關係，是原告之請求亦無理由，
    再扶養費用之請求，依民法第一一一七條第二項規定，應以不能維持生活為要件
    ；原告未能證明，自不能請求扶養費等語，資為抗辯。
二、按國家賠償法第二條第二項前段所定：公務員於執行職務、行使公權力時，因故
    意或過失不法侵害人民自由或權利者，國家應負損害賠償責任。是否構成國家賠
    償責任，應具備(1)行為人須為公務員、(2)須為執行職務行使公權力之行為、(3)須
    係不法之行為、(4)須行為人有故意過失、(5)須侵害人民之自由或權利、(6)須不法
    行為與損害之發生具有相當因果關係之要件，始足當之。而所謂人民，乃指應受
    公權力支配之一般人民，即指居於國家主權作用下之一般統治關係者而言。至於
    特別權力關係（特別服從關係）中處於相對人之地位者，乃指國家或公共團體等
    行政主體，基於特別之法律原因，在一定範圍內，對相對人有概括之命令強制之
    權利，另一方面相對人即負有服從義務，此與國家基於主權之作用，對其管轄所
    及之一般人民行使公權力，與人民發生一般權利、義務關係者不同，應非國家賠
    償法第二條第二項前段所謂之「人民」。是以，國家賠償法係以一般人民為保護
    對象之法律，此觀該法第二條第二項之文義自明。而軍人對國家依法律之規定係
    立於特別權力服從關係，並非一般人民，其因公死亡，既有軍人撫卹條例及其他
    因其特殊身分制定之法令，可對其本人或遺族加以撫卹或補償，自無國家賠償法
    之適用。（最高法院九十年度台上字第三七一號判決可供參考）。本件原告之子
    高明遠死亡時為被告所屬陸軍防空指揮部第二連之士兵，為兩造所不爭執，其與
    被告之關係，自屬特別權力關係（特別服從關係），依前揭說明，即與一般人民
    與國家發生一般權利義務關係者不同，顯非國家賠償法第二條第二項前段所謂之
    「人民」，自無適用國家賠償法之餘地至明。又被告已依法給付高明遠之遺族即
    原告撫卹金共六百八十五萬二千六百五十四元，有陸軍防空飛彈指揮部六六二營
    第二連一兵高明遠撫卹金統計表、中央產物保險公司簡便行文表、台北市政府兵
    役處公函、喪葬費收據等可參，且為原告所自承，則原告已依軍人撫卹條例請求
    補償，依前揭說明及最高法院判決意旨，原告依國家賠償法第二條第二項規定，
    請求損害賠償，自屬無理由，應予駁回。
三、原告雖稱最高法院於九十年四月十二日另以九十年度台上字第六二八號判決認軍
    人亦有國家賠償法之適用，並引聯合報九十年四月十三日之報導為證云云。惟查
    ：前揭最高法院九十年度台上字第六二八判決內容係以該案之上訴人海軍總司令
    部未能於上訴狀內敘明原審（指台灣高等法院）判決內容有何違背法令之處等理
    由而駁回上訴確定，該最高法院之判決係以程序上之理由駁回上訴而確定，對於
    台灣高等法院判決內之實體法律問題並未加以審認，亦未對軍人是否仍適用國家
    賠償法之實體法律問題有新見解，顯未改變最高法院前揭九十年度台上字第三七
    一號判決所稱軍人不適用國家賠償法之見解，是原告對此尚有誤認。
四、退步言，縱認本件有國家賠償之適用，惟「國家賠償責任之成立，以公務員不法
    之行為，與損害之發生，有相當因果關係為要件。苟有此行為，按諸一般情形，
    不適於發生此項損害，即無相當因果關係。行為與行為後所生之條件相競合而生
    結果，二者倘無必然結合之可能，行為與結果，仍無相當因果關係之可言。單純
    此項行為，按諸一般情形，實不適於發生損害他人之結果，行為與損害之發生，
    殊難認有相當因果關係。（最高法院七十五年度台上字第五二五號亦有判決要旨
    可參）。原告主張其子高明遠因長期加班致體力不支而於出差時騎車不慎致發生
    車禍死亡，惟因長期加班體力不佳又奉命於一定期間內必須出差返還，依通常情
    形，並不因此出差即必須騎機車，且精神狀態不佳騎機車，亦不必然會發生車禍
    （發生車禍之原因眾多），顯見縱如被告所屬公務員命高明遠於夜間加班工作並
    命高明遠於次日出差為不當之行為，但與上開行為後，高明遠自行騎機車，因故
    死亡之結果間，並非有原因力之條件關係，並無必然結合之可能。顯然欠缺因果
    關係，是原告之主張，為無理由，亦應駁回。
五、原告雖引民法第一九一條之三之規定，認其僅須證明「加害人之工作或活動之性
    質或其使用之工具或方法有生損害於他人之危險性，而在其工作或活動中受損害
    即可」，故主張伊「不須證明其間有因果關係」之舉證責任。惟民法第一九一條
    之三之規定，係「危險事業活動主」之特別侵權行為請求權規範，將舉證責任倒
    置之特別規定，而其所稱之經營一定事業或從事其他工作或活動之人，乃指一般
    事業之經營者及其受雇人之工作或活動所生之危險性與損害間之直接因果條件，
    與國家賠償法所稱之公務員故意過失侵權行為與造成人民損害間，應具有相當因
    果關係者有異，本件侵權行為自無上開民法第一九一條之三規定之適用甚明，原
    告之主張，尚非可採。
六、綜上所述，原告主張依國家賠償法第二條第二項之規定，請求被告各賠償三百十
    四萬二千九百六十八元、三百八十九萬一千零六十七元，因於法不合，為無理由
    ，應予駁回，又原告既受敗訴之判決，其假執行之聲請，亦失所依據，應併予駁
    回。
七、因本案事證已臻明確，兩造其餘主張陳述及所提之證據，均毋庸再予審酌，附此
    敘明。
八、據上論結：本件原告之訴為無理由，依民事訴訟法第七十八條，判決如主文。
中      華      民      國    九十      年      八      月     三十     日
                                        臺灣桃園地方法院民事第一庭
~B法      官  潘進柳
右為正本係照原本作成
如對本判決上訴須於判決送達後二十日內向本院提出上訴狀
中      華      民      國    九十      年      八      月     三十     日
~B法院書記官  王順天


司法院資訊處製作；財團法人民間司法改革基金會備份。
